【裁判字號】    95,交訴,10
【裁判日期】    950324
【裁判案由】    公共危險
【裁判全文】
臺灣雲林地方法院刑事判決              95年度交訴字第10號
公  訴  人  臺灣雲林地方法院檢察署檢察官
被      告  甲○○
上列被告因公共危險案件，經檢察官提起公訴（94年度偵字第34
91號），被告於準備程序自白犯罪，本院聽取當事人意見後，裁
定由受命法官獨任行簡式審判程序，茲判決如下：
    主  文
甲○○犯肇事致人傷害逃逸罪，處有期徒刑柒月，緩刑年。
    事實及理由
一、犯罪事實：
    甲○○於民國（下同）94年6 月19日下午2 時7 分許，騎乘
    車牌號碼YKT-126 號重機車，沿雲林縣斗六市○○里○○街
    由南往北方向行駛，途經社口里六合街33號前時，適有乙○
    ○騎乘車牌號碼CG3-022 號重機車行駛於其前方，甲○○本
    應注意超車時，應顯示方向燈，並應於前車左側保持半公尺
    以上之間隔超過，竟疏未與乙○○之重機車保持半公尺以上
    之間隔，即自乙○○所騎機車之左側貿然超車，致其所騎機
    車之後側擦撞乙○○所騎機車之左前側，乙○○因此人、車
    倒地，受有腦震盪、右頰擦傷等傷害（甲○○涉犯過失部分
    ，未據告訴）。詎甲○○明知已肇事致人受傷，竟未下車查
    看乙○○傷勢、報警處理、救護或為其他適當之處置，亦未
    留下任何連絡資料，旋即騎車逃離現場。嗣經路人目睹肇事
    過程，記下甲○○機車之車牌號碼並轉交乙○○後，乙○○
    向員警陳報，因而獲悉上情。嗣甲○○自知難逃法網，遲至
    同日下午3 時許，始前往雲林縣警察局斗六分局投案。
二、認定事實之證據及理由：
  (一)被告甲○○於本院準備程序中自白，承認上述事實。
  (二)證人乙○○之陳述，可以證明：94年6 月19日因被告超車不
    當致使乙○○被擦撞倒地，事發後有路人抄下被告機車車牌
    ，將紙條交給乙○○。
  (三)斗六消防隊隊員職務報告1 份、證人（斗六消防隊隊員）黃
    國勛、鍾鴻德之證述、斗六消防隊救護紀錄表及報案資料1
    份等，可以證明：94年6 月19日下午2 時8 分，黃國勛與救
    護人員到達現場，只有圍觀民眾、乙○○及其機車，被告已
    不見蹤影，乙○○拿出一張民眾抄寫的紙條，交給救護人員
    ，救護人員將該車牌號碼抄錄在救護紀錄表上，並進行初步
    救護隨即送醫。
  (四)證人（溝埧派出所員警）高壬宗之證述，已可證明：94年6
    月19日下午2 至6 時是高壬宗值班，當天下午被告並未到該
    派出所報案。事後被告到溝埧派出所找主管，說自己94年6
    月19日下午有到該派出所報案，但被告與高壬宗二人對質，
    被告向主管謊稱當天下午有報案，說不是高壬宗值班，又指
    不出是所內哪位員警值班等事實。
  (五)斗六分局警備隊陳攸政警員報告書1 份，可以證明：94年6
    月19日下午3 時許，被告騎機車到斗六分局要找車禍處理小
    組，陳攸政警員請被告稍等一下，待警員黃義收回來後，將
    案件交由黃義收處理。
  (六)雲林縣警察局斗六分局道路交通事故肇事人自首情形紀錄表
    1 份，可以證明：斗六分局車處理小組警員黃義收，接獲通
    報指示後，趕往車禍現場，乙○○早已送台大醫院雲林分院
    治療。
  (七)雲林縣斗六市調解委員會調解書1 份，可以證明：94年8 月
    31日被告與乙○○達成傷害部分之和解，乙○○之醫療費用
    、機車修繕費用自行負責。
  (八)道路交通事故現場圖1 份，可以證明：兩車碰撞之經過，被
    告超車不當而使乙○○機車被碰撞倒地之事實。
  (九)乙○○診斷證明書1 紙，可以證明：乙○○因本車禍所受傷
    勢。
  (十)照片24張，可以證明：車禍現場、兩車碰撞位置。
  (十一)以上證據與被告審理中之自白，均相吻合，本案被告肇事逃
    逸，事證明確，已可認定。
三、論罪科刑：
  (一)核被告甲○○所為，係犯刑法第185 條之4 肇事致人受傷逃
    逸罪。
  (二)爰審酌：被告並無前科，素行良好。超車不當肇事後，
    竟然拋下被害人乙○○，逕自離去，不顧乙○○可能有生命
    危險，或是躺在路邊有可能再度被其他車輛碰撞，導致車禍
    之危險。被告事後向檢察官謊稱：事故發生後有到溝埧派
    出所報警，也有留在現場等119 救護人員到來並表明年籍等
    云云。然經檢察官查證，被告既無到溝埧派出所報警，亦無
    留在現場等待119 救護人員，而是逕自離去。本案經由熱心
    民眾抄下被告車牌號碼交給乙○○，始偵破本件肇事逃逸案
    件。被告事後一再說謊，惡性非輕。被告雖與乙○○達成
    和解，但被告並未支付乙○○任何醫療費用及機車修繕費，
    實際上並未受懲罰等一切情形，量刑如主文之刑度。
  (三)查被告前未曾受有期徒刑以上刑之宣告，有臺灣高等法院被
    告全國前案記錄表可證。經向起訴檢察官徵詢意見，同意由
    被告向財團法人創世社會福利基金會捐款新台幣15萬元後，
    予以緩刑宣告，被告亦如期捐款，有收據可證，本院認其經
    此支付捐款後，當益知警惕，應無再犯之虞，因認其所宣告
    之刑，以暫不執行為適當，併予宣告緩刑3 年，以勵來茲而
    啟自新。
四、適用法律：
  (一)刑事訴訟法第273條之1、第310條之2、第454條第1 項。
  (二)刑法第185 條之4、刑法第74條第1 項第1 款。
本案經檢察官丙○○到庭執行職務。
中    華    民    國    95    年    3     月    24    日
                  刑事第四庭    法  官  葉明松
以上正本證明與原本無異。
如不服本判決應於送達後10日內向本院提出上訴狀。（須附繕本
）。
                                書記官  顏錦清
中    華    民    國    95    年    3     月    24    日
附錄本案論罪法條：
中華民國刑法第185條之4
駕駛動力交通工具肇事，致人死傷而逃逸者，處六月以上五年以
下有期徒刑。


司法院資訊處製作；財團法人民間司法改革基金會備份。
